【裁判字號】    89,訴緝,16
【裁判日期】    890628
【裁判案由】    強盜等
【裁判全文】
臺灣彰化地方法院刑事判決                          八十九年度訴緝字第一六號
    公  訴  人  臺灣彰化地方法院檢察署檢察官
    被      告  甲○○
    指定辯護人  本院公設辯護人  劉秋蘭
右列被告因強盜案件，經檢察官提起公訴(八十八年度偵字第八七九七號)，本院判
決如左：
    主  文
甲○○竊盜，因脫免逮捕，當場施以強暴，累犯，處有期徒刑參年肆月。
    事  實
一、甲○○於民國八十五年間因違反麻醉藥品管理條例案件，經台灣彰化地方法院判
    處有期徒刑五月，於八十七年八月九日執行完畢。竟仍不知悔改，復意圖為自己
    不法之所有，於八十八年九月二日凌晨零時四十分許，在彰化縣彰化市○○○街
    旁空地，見丙○○所有交由其夫乙○○使用之車牌號碼ＰＫ─四二三六號自用小
    客車，於八十八年八月二十九日在彰化市○○路後火車站停車場遭不詳年籍姓名
    之人竊取後，停放該處，且車鑰匙插在車上未取下，竟意圖為自己不法之所有，
    下手竊取之，得手後正欲離開現場時，適內政部警政署國道公路警察局省道第二
    隊執行巡邏勤務之員警陳瑞茂、陳川定接獲線報趕到現場，由陳川定先下車到自
    小客車旁並以手敲窗及企圖打開車門，雖當時車門鎖住無法開啟，惟甲○○有轉
    頭看見陳川定，甲○○明知陳川定係執勤員警，且站立在自用小客車旁執行公務
    ，為脫免逮捕，在黑暗中視線不良之情形下，猶不惜撞及立於該車後方之戊○○
    ○○及立於該車旁之丁○○○○，於急行倒車後在猛然加速前行左轉駛離，以此
    方式施以強暴行為，嗣因陳川定閃避得宜始未遭撞擊，及經當時停留在巡邏車旁
    之員警陳瑞茂對空鳴槍後並瞄準該車射擊一槍，甲○○所駕駛之前揭自小客車始
    因失控撞到路旁土堆而停下，甲○○則趁機逃逸，再經警圍捕後始為陳川定等員
    警所逮捕。
二、案經國道公路警察局省道第二警察隊報告臺灣彰化地方法院檢察署檢察官偵查起
    訴。
    理  由
一、訊據被告甲○○固不否認於上揭時、地有竊取前開車輛之事實，惟矢口否認有何
    衝撞警察逃逸情事，辯稱：黑暗中僅知有車駛近，伊匆忙開車逃跑並無看見有人
    立於其車旁，更不知是警員云云。經查，證人陳瑞茂、陳川定均於偵查及本院審
    理中證稱上情明確，且被告於本院八十九年五月二十四日第一次審理時，辯稱:
    「他們（指員警）是便服而不是制服，且也沒有敲車子。」等語，其語意顯為當
    時確看見有人立於其車旁，惟於八十九年六月十四日第二次審理時，復辯稱無看
    到有人立於車旁，其供詞反覆；又衡情證人陳川定身著警察制服站在前揭自小客
    車車旁並拍打車窗玻璃及企圖打開車門，被告反倒車後向前急駛，不惜衝撞依法
    執行職務之公務員，顯有妨害公務之故意，是被告所辯無非卸詞，不足採信；此
    外亦有有贓物認領保管單、車輛竊盜、車牌失竊資料個別查詢報表各一紙及照片
    一張附卷可稽，被告罪嫌均堪認
二、核被告所為，係犯刑法第三百二十九條、第三百二十八條之準強盜罪及刑法第一
    百三十五條第一項之妨害公務罪嫌。被告以一駕車衝撞執勤員警之行為，係犯竊
    盜後免脫逮捕之準強盜罪及對依法執行職務之公務員施強暴之妨害公務罪，為想
    像競合犯，應依刑法第五十五條之規定，論以較重之準強盜罪處斷。另被告於八
    十五年間因違反麻醉藥品管理條例案件，經台灣彰化地方法院判處有期徒刑五月
    ，於八十七年八月九日執行完畢，有台灣高等法院被告全國前案紀錄表可憑，其
    於有期徒刑執行完畢後五年內再犯本件最重本刑有期徒刑以上之罪，為累犯，應
    依法加重其刑。爰審酌被告犯罪之動機、目的、手段、所生之危害、危及員警執
    勤安全及犯罪後之態度等一切情狀，量處如主文所示之刑，以示懲儆。
據上論斷，應依刑事訴訟法第二百九十九條第一項前段，刑法第三百二十九條第、第
三百二十八條、第一百三十五條第一項、第五十五條、第四十七條，罰金罰鍰提高標
準條例第一條前段，判決如主文。
本案經檢察官李進清到庭執行職務。
中    華    民    國    八十九    年      六      月        二十八      日
                                臺灣彰化地方法院刑事第三庭
                                    法      官  吳俊螢
右正本證明與原本無異。
如不服本判決，應於送達後十日內向本院提出上訴狀(須附繕本)。
告訴人或被害人對於判決如有不服具備理由請求檢察官上訴者，其上訴期間之計算係
以檢察官收受判決正本之日期為準。
                                    法院書記官
中    華    民    國    八十一    年              月                  日


司法院資訊處製作；財團法人民間司法改革基金會備份。
